臺灣高等法院民事裁定
109年度抗字第773號
抗  告  人  張寶玉    

上列抗告人於債務人陳建利與相對人星展(台灣)商業銀行股份有
限公司間清償票款強制執行事件聲明異議，對於中華民國109年3
月31日臺灣新北地方法院108年度事聲字第249號裁定提起抗告，
本院裁定如下：
    主  文
抗告駁回。
抗告費用由抗告人負擔。
    理  由
一、本件相對人星展(台灣)商業銀行股份有限公司之法定代理人
    原為王開源，嗣於民國108年3月13日變更為趙亮溪，有公司
    基本資料（歷史資料）在卷可稽（見本院卷第59、61頁），
    茲據其具狀聲明由趙亮溪承受訴訟，並提出公司變更登記表
    影本為證（見本院卷第69至75頁），經核尚無不合，應予准
    許。
二、抗告人異議及抗告意旨略以：相對人前執臺灣士林地方法院
    （下稱士林地院）簡易庭106年度司票字第1102號裁定為執
    行名義，向原法院民事執行處（下稱原執行法院）聲請查封
    拍賣債務人陳建利（下稱陳建利）所有如附表所示不動產（
    下稱系爭房地），經原執行法院以108年度司執字第17256號
    清償票款強制執行事件（下稱系爭執行事件）受理，惟系爭
    房地為伊所有，僅借名登記於陳建利名下，此由士林地院10
    5年7月26日士院核字第2221號調解書紀錄內容，以及陳建利
    與伊於97年6月9日簽立之信託契約書可知，陳建利僅為系爭
    房地之受託人，無權使用系爭房地主張權利。又原執行法院
    之查封未依法定程序；拍賣公告未據實登載相對人之法定代
    理人及訴訟代理人，且係偽造、無效；再依行政訴訟法第12
    條規定，本件應於臺北高等行政法院108年度訴字第638號所
    有權登記事件及109年度訴字第1638號土地法事件判決確定
    前，停止執行程序。綜此，原執行法院應撤銷執行程序、裁
    定停止執行，並駁回相對人拍賣之聲請。此外，原裁定甚有
    違反土地登記規則第57條第2至3款、民事訴訟法一事不再理
    ，未據實登載法定代理人及訴訟代理人、妨害訴訟權等多項
    違誤，應屬無效。原執行法院司法事務官及原裁定駁回伊此
    部分異議，均係違法，為此提起抗告，請求廢棄原裁定等語
    （原裁定將司法事務官關於駁回抗告人閱卷聲請部分廢棄，
    相對人未聲明不服，非本院審理範圍）。
三、按當事人或利害關係人，對於執行法院強制執行之命令，或
    對於執行法官、書記官、執達員實施強制執行之方法，強制
    執行時應遵守之程序，或其他侵害利益之情事，得於強制執
    行程序終結前，為聲請及聲明異議，但強制執行不因而停止
    ，強制執行法第12條第1項定有明文。又撤銷或更正強制執
    行之處分或程序，在強制執行程序終結前，始得為之，故聲
    明異議雖在強制執行程序終結前，而執行法院或抗告法院為
    裁判時，強制執行程序已終結者，縱為撤銷或更正原處分或
    程序之裁定，亦屬無從執行，執行法院或抗告法院自可以此
    為理由，予以駁回（司法院33年院字第2776號解釋㈤意旨參
    照）。而所謂強制執行程序終結，因強制執行有實施單一之
    程序即達其目的，亦有同時或先後實施數個或數種之程序仍
    未達其目的，故所謂強制執行程序之終結，有個別程序之終
    結、整個程序之終結兩種情形。個別程序之終結，指對於特
    定之執行標的物，或依特定執行方法實施之強制執行程序終
    結而言，因此如係不動產之拍賣程序，則以拍定人依強制執
    行法第97條、第98條規定繳足價金，領得執行法院所發給權
    利移轉證書而取得該不動產所有權，拍賣程序即已終結（同
    上解釋㈦可參）；整個程序之終結，指基於執行名義而實施
    之整個執行程序終結而言，亦即於執行名義所載債權全部達
    其目的，或經實施強制執行而無效果時，由執行法院發給債
    權憑證，整個執行程序即為終結。
四、經查：
　㈠系爭執行事件之標的物即系爭房地業於109年2月11日第三次
    拍賣程序拍定，且拍定人已繳足全部價金，經原執行法院於
    109年2月20日核發不動產權利移轉證書予拍定人，復經原執
    行法院司法事務官製作分配表，一部清償，其餘核發債權憑
    證，於109年5月22日終結等情，有原執行法院書記官辦案進
    行簿可稽（見本院卷第33至37頁）。揆諸前揭說明，系爭執
    行事件程序既已於109年5月22日終結，當事人或利害關係人
    均不得再聲請或聲明異議，原執行法院亦無從撤銷已終結之
    執行程序，故抗告人以其抗告意旨所列事由主張系爭執行事
    件程序，應予停止、撤銷及原執行法院應駁回相對人之拍賣
    聲請云云，均屬無據。
　㈡又抗告人主張原裁定甚有違反土地登記規則第57條第2至3款
    、民事訴訟法一事不再理，並有未據實登載法定代理人及訴
    訟代理人、妨害訴訟權等違誤云云。然查，原法院非土地登
    記處理程序之登記機關，無准駁登記申請之問題；又非訟事
    件法並無類似民事訴訟法第253條及第400條第1項之規定，
    亦無得準用之規定，自不發生所謂一事不再理之問題；而相
    對人於108年2月12日向原執行法院聲請查封拍賣陳建利所有
    系爭房地時，其法定代理人確為王開源，並委任柯文元為訴
    訟代理人，有為一切訴訟行為之權及特別代理權，有委任狀
    及核准變更日期為108年1月16日之公司基本資料（歷史資料
    ）在卷可稽（見執行卷；本院卷第59頁），嗣相對人之法定
    代理人雖於108年3月31日變更為趙亮溪（見本院卷第61頁）
    ，然依民事訴訟法第173條規定，於趙亮溪承受其訴訟前，
    原執行法院異議程序仍得續行，故原裁定雖仍列法定代理人
    為王開源，惟趙亮溪業於109年7月24日具狀聲明承受訴訟（
    見本院卷第69頁），予以追認原法院異議程序及進行本件抗
    告程序，並經本院准許如前，應認業已補正原裁定上開瑕疵
    ，亦無何妨害抗告人訴訟權之情事。是抗告人上開主張，均
    屬無憑。
  ㈢另陳建利對系爭執行事件並無提出抗告或異議等情，其於109
    年2月26日具狀表示未提出「委任狀」委任張寶玉向原執行
    法院提出相關書狀，或與張寶玉共同具名向原法院提出「民
    事聲明異議狀」等書狀（見原法院卷第107頁），其亦未對
    原裁定提起抗告，更無提出109年5月5日民事抗告暨聲請訴
    訟救助狀、109年7月6日民事補充抗告理由狀，有本院公務
    電話紀錄表可參（見本院卷第57頁），足見陳建利並非抗告
    人，爰不列載其為抗告人，併予敘明。　　
　㈣從而，原裁定駁回抗告人關於請求撤銷執行程序及聲請裁定
    停止執行部分之異議，於法均無違誤。抗告意旨仍執前詞，
    指摘原裁定此部分不當，求予廢棄，非有理由，應予駁回。
五、據上論結，本件抗告為無理由，爰裁定如主文。
中　　華　　民　　國　　109 　年　　7 　 月　　29　　日
                    民事第十九庭 
                        審判長法  官 魏麗娟
                              法  官 潘進柳
                              法  官 游悅晨
正本係照原本作成。
本裁定除以適用法規顯有錯誤為理由外，不得再抗告。如提起再
抗告，應於收受送達後10日內委任律師為代理人向本院提出再抗
告狀。並繳納再抗告費新臺幣１千元。
中　　華　　民　　國　　109 　年　　7 　　月　　29　　日
    　　　　　　　　　　　　　書記官 王詩涵

附表：
編  號 　　土　　　地　　　坐　　　落     面　　積 權利範圍  縣　市 鄉鎮市區 段 小　段 地號 平方公尺  1 新北市 三重區 菜寮   1738 1,672.97 10000分之59   備考       2 新北市 三重區 菜寮  1738-1 1.86 10000分之59  備考       

編號  建號 基　地　坐　落 -------------- 建　物　門　牌 建築式樣主要建築材料及房屋層數 建物面積（平方公尺）　　  權利 範圍     樓層面積合計 附屬建物主要建築材料及用途  １ 4370 新北市○○區○○段0000地號 -------------- 新北市○○區○○街00號16樓之2 19層樓鋼骨鋼筋混凝土造 16層：58.62 總面積：58.62 陽台：9.61 全部  備考 含共有部分4436建號